【裁判字號】    98,抗,1098
【裁判日期】    981030
【裁判案由】    偽證等
【裁判全文】
臺灣高等法院臺中分院刑事裁定          98年度抗字第1098號
抗  告  人
即  被  告  甲○○
上列抗告人因偽證等案件，不服臺灣苗栗地方法院中華民國98年
10月5日裁定（98年度訴字第477號）提起抗告，本院裁定如下：
    主  文
抗告駁回。
    理  由
一、原裁定意旨略以：上訴人即被告甲○○因偽證等案件，經該
    院於98年8月31日以98年度訴字第477號刑事判決判處罪刑在
    案。該判決正本業於98年9月7日由郵政機關向桃園縣桃園市
    ○○路○段119號即上訴人之居所為送達，因不獲會晤上訴
    人，乃交予上訴人所居住「朝陽」社區之管理委員會僱用之
    人員劉若凡收受，有送達證書一紙可稽，該判決正本既於98
    年9月7日合法送達上訴人，以10日之法定期間加計3日之在
    途期間（上訴人非居住於該院管轄區域內，其在途期間按該
    院管轄區域之在途期間日數2日，再加臺灣桃園地方法院管
    轄區域內之在途期間日數1日計算，共3日，法院訴訟當事人
    在途期間標準第2條、第3條參照），上訴第二審之期間末日
    原為98年9月20日，因該日為星期日，以次日代之，故其上
    訴期間應於98年9月21日屆滿。上訴人如不服該判決，至遲
    應於98年9月21日提起上訴，方為適法，惟被告於98年9月23
    日上午始向臺灣高等法院臺中分院提出上訴書狀，儘管其誤
    向原審法院即本院以外之法院提起上訴，仍屬有效，其上訴
    卻已逾法定期間，顯然不合法律上之程式，且無法補正，自
    應裁定駁回等語。
二、抗告意旨略以：抗告人因不服臺灣苗栗地方法院98年度訴字
    第477號刑事判決，向臺灣高等法院臺中分院提起上訴，上
    訴期間應以法定期間10日加計6日（抗告人非居住在高等法
    院臺中分院管轄區域內，依在途期間日數5日再加計臺灣桃
    園地方法院管轄區域內之在途期間日數1日計算，共6日），
    故抗告人於98年9月7日收受原審判決後，其上訴期間應於98
    年9月23日屆滿，抗告人於98年9月23日提起上訴，並未逾越
    上訴期間，原審裁定駁回抗告人之上訴，有所不當，爰依法
    提起抗告等語。
三、按上訴期間為10日，自送達判決後起算；提起上訴，應以上
    訴書狀提出於原審法院為之，刑事訴訟法第349條前段、第
    350條第1項分別定有明文。次按當事人郵遞上訴書狀者，應
    以書狀到達法院之日，為提出於法院之日；上訴是否逾期，
    不以上訴書狀所記載日期為準，應以法院收受該書狀之日期
    為準；上訴書狀所以應向原審法院提出，係為使原審法院查
    其上訴是否合法及應否移審，如在法定上訴期間內聲明上訴
    ，縱未向原審法院提出，亦難認為不合法（最高法院69年台
    抗字第236號判例、79年度台上字第4038號、82年度台上字
    第5428號、88年度台抗字第160號、91年度台上字第6879號
    判決意旨參照）。
四、經查：
  (一)當事人對於下級法院之判決有不服者，得上訴於上級法院；
    提起上訴，應以上訴書狀提出於原審法院為之，刑事訴訟法
    第344條第1項、第350條第1項分別定有明文。而不服刑事判
    決之上訴期間係法定不變期間，為10日。依同法第66條第1
    項規定，應於法定期間內為訴訟行為之人，其住所、居所或
    事務所不在法院所在地者，計算該期間時，應扣除其在途之
    期間。該在途期間係指就當事人所不服之法院判決，由其住
    居所或事務所至該判決法院之路途期間，當事人如在法定上
    訴期間內誤向其他法院提起上訴，為保障其訴訟權益，雖難
    認為不合法，但仍須遵守法定上訴期間及在途期間，其在途
    期間須以不服該法院判決之法院所在地為準，蓋若允許當事
    人任意選擇遞交上訴書狀之法院，則無異使其任意選擇在途
    期間，使原判決確定之時間陷於浮動不確定之狀態，違背判
    決安定性。
  (二)本件抗告人即上訴人甲○○居所位於桃園縣桃園市，原審判
    決法院為臺灣苗栗地方法院，抗告人對原審法院判決不服，
    提起上訴，依法即應向原審法院提出上訴書狀為之，原判決
    亦於文末附記甚詳。抗告人收受原判決之日期係98年9月7日
    ，有送達證書一紙附卷可稽，上訴期間應以法定期間10日，
    加計在途期間3日（在途期間按苗栗地方法院管轄區域之在
    途期間日數2日，再加其居住地地方法院即桃園地方法院管
    轄區域之在途期間日數1日計算，法院訴訟當事人在途期間
    標準第2條、第3條第1項參照），其上訴第二審期間之末日
    應為98年9月20日，該日為星期日，以次日代之，上訴期間
    應於98年9月21日屆滿，抗告人遲至98年9月23日始向本院提
    起上訴，其上訴已逾上訴期間，原審據此裁定駁回抗告人之
    上訴，經核於法尚無不合，抗告人仍執前詞提起抗告，為無
    理由，應予駁回。
五、據上論結，應依刑事訴訟法第412條，裁定如主文。
中    華    民    國    98    年    10    月    30    日
            刑事第十庭    審判長法  官  林  照  明
                                法  官  郭  瑞  祥
                                法  官  林  欽  章
以上正本證明與原本無異。
如不服本裁定，得於收受送達後5日內向本院提出抗告書狀(須附
繕本)。
                                書記官  卓  佳  儀
中    華    民    國    98    年    10    月    30    日


司法院資訊處製作；財團法人民間司法改革基金會備份。
